【裁判字號】    99,勞抗,15
【裁判日期】    990729
【裁判案由】    訴訟救助
【裁判全文】
臺灣高等法院民事裁定                  99年度勞抗字第15號
抗  告  人  統聯汽車客運股份有限公司
法定代理人  甲○○
上列抗告人因與相對人乙○○間職業災害損害賠償事件，對於中
華民國99年3月31日臺灣板橋地方法院99年度救字第37號裁定，
提起抗告，本院裁定如下：
    主  文
抗告駁回。
抗告訴訟費用由抗告人負擔。
    理  由
一、本件相對人因請求抗告人給付職業災害損害賠償事件，向原
    法院聲請訴訟救助，並提出本院95年度勞上易字第39號民事
    判決書、存證信函、馬偕紀念醫院（淡水院區）乙種診斷證
    明書、公傷病假申請單等影本為憑。原法院依民事訴訟法第
    107第1項前段及職業災害勞工保護法第32條第1項前段規定
    ，裁定准許相對人之聲請。
二、抗告意旨略以：原法院前於兩造間97年度勞訴字第3號工資
    補償事件，並未准許相對人聲請之訴訟救助，且經本院97
    年度抗字第474號裁定駁回抗告確定；上開事件業經本院97
    年度勞上易字第118號判決確定命抗告人應給付相對人新臺
    幣（下同）120萬7,539元，而抗告人已一次給付40個月之平
    均工資221萬7,600元，連同利息共計357萬3,360元，並於民
    國（下同）99年3月25日匯入相對人帳戶，是相對人顯非無
    資力云云。
三、按因職業災害所提民事訴訟，法院應依職業災害勞工聲請，
    以裁定准予訴訟救助。但顯無勝訴之望者，不在此限，職業
    災害勞工保護法第32條定有明文。本條為民事訴訟法第107
    條之特別規定，應優先適用，因此，勞工因職業災害而提起
    民事訴訟，其聲請訴訟救助，並不以無資力支出訴訟費用為
    必要。又所謂顯無勝訴之望者，係指法院依據當事人所主張
    之事實，無須調查辯論，即知其應受敗訴之裁判者而言。如
    當事人之訴不合法不能補正或未經補正，或當事人之主張縱
    為真實，在法律上仍應受敗訴之裁判之情形。若本案訴訟尚
    須經法院調查辯論後，始能知悉其勝訴或敗訴之結果，均不
    得謂為顯無勝訴之望（最高法院92年度臺抗字第228號、95
    年度臺抗字第727號裁定參照）。
四、經查，相對人主張其任職抗告人公司之國道客運手排大客車
    駕駛，於93年1月22日下班騎乘機車返家途中，在臺北縣五
    股鄉○○○路與疏洪六路路口，因道路施工處未設警告標示
    及完善柵欄等設施，致摔入施工工地而受傷，造成左股骨遠
    端開放性骨折、左膝髕骨開放性骨折、左脛骨近端骨折、頭
    部外傷，此係於下班返家正常途中所發生，應屬職業災害，
    抗告人應依勞動基準法第59條第2款規定，分別給付相對人
    自93年1月22日至95年1月21日止、及95年1月22日至97年1月
    9日之各2年職業災害工資補償，此業經本院先後以95年勞上
    易字第39號、97年勞上易字第118號判決確定在案。而相對
    人至今所受之前開傷害仍未完全回復，因此依勞工請假規則
    第6條規定，向抗告人申請公傷病假自97年1月9日起至99年3
    月9日止，惟抗告人迄今尚未給付自97年1月10日起至99年1
    月31日止之工資補償148萬5,792元，為此提起本訴等情。本
    件既係相對人因遭職業災害所提起之民事訴訟，且難謂顯無
    勝訴之望，依職業災害勞工保護法第32條第1項規定，其訴
    訟救助之聲請，自應准許，並不以相對人無資力為要件。從
    而原裁定准許相對人訴訟救助之聲請，核無不合，抗告意旨
    稱已匯款予相對人，其顯非無資力，而指摘原裁定不當，求
    予廢棄，為無理由，應予駁回。
五、據上論結，本件抗告為無理由，爰裁定如主文。
中    華    民    國    99    年    7     月    29    日
                  民事第十五庭
                      審判長法  官  林恩山
                            法  官  黃國忠
                            法  官  郭松濤
正本係照原本作成。
不得再抗告。
中    華    民    國    99    年    7     月    29    日
                            書記官  方素珍

司法院資訊處製作；財團法人民間司法改革基金會備份。
